【裁判字號】    89,上易,1499
【裁判日期】    890727
【裁判案由】    違反就業服務法等
【裁判全文】
臺灣高等法院臺南分院刑事判決          八十九年度上易字第一四九九號 Ｃ
      上  訴  人
      即  被  告  巨盟人力資源管理顧問股份有限公司
      代  表  人  乙  ○  ○
      上  訴  人
      即  被  告  甲  ○  ○
右上訴人因違反就業服務法案件，不服臺灣台南地方法院八十九年度易字第七二九號
中華民國八十九年七月二十七日第一審判決（起訴案號：臺灣台南地方法院檢察署八
十九年度偵字第四八號、第一六七五號），提起上訴，本院判決如左：
      主      文
上訴駁回。
      事      實
一、甲○○為巨盟人力資源管理顧問股份有限公司（以下簡稱巨盟公司）之業務員，
    負責接受客戶之委託，代向行政院勞工委員會，申請辦理引進外勞之招攬工作，
    明知任何人不得媒介「回鍋」之外國人非法為他人工作，竟基於意圖營利之概括
    犯意，分別於（一）八十七年三月十七日，接受客戶蘇國課之委託，明知菲籍外
    勞SALVADOR TERESITA 曾獲准來台工作，依法不得再申請來台工作，然卻故意將
    之更名為SOMERA SEGUNDWA SARDON向行政院勞工委員會申請引進在台南縣永康市
    ○○路五九一巷十五號之址擔任幫傭，致行政院勞工委員會不察而予以准許。（
    二）八十七年五月二十八日，接受客戶吳宗憲之委託，明知菲籍外勞  GARCIA
    DIVINAGRACIA CAMPOS 曾獲准來台工作，依法不得再申請來台工作，然卻故意將
    之更名為ROXAS MELANIE CAMPOS向行政院勞工委員會申請引進在台南縣永康市○
    ○路一五五巷四弄一號之址擔任監護工，致行政院勞工委員會不察而予以准許。
    （三）八十七年六月十八日，接受客戶坤成實業廠股份有限公司之委託，明知菲
    籍外勞TANGCAY LIMUFLPOLO曾獲准來台工作，依法不得再申請來台工作，然卻故
    意將之更名為LUCIO KEVIN RADO向行政院勞工委員會申請引進在台南縣仁德鄉○
    ○村○○○路八號之址擔任製造工，致行政院勞工委員會不察而予以准許。（四
    ）八十七年九月八日，接受客戶王曹餘芳之委託，明知菲籍外勞  LAUREUARIA
    LILIBETH MADRAZO曾獲准來台工作，依法不得再申請來台工作，然卻故意將之更
    名為NOGA ANALIZA ESCURA 向行政院勞工委員會申請引進在台南市○區○○路二
    段一八○號十樓之址擔任監護工，致行政院勞工委員會不察而予以准許。以上行
    為，足生損害於外勞管理之正確性。嗣於八十八年二月二十四日至同年三月三日
    止，四名回鍋之菲籍外勞在上開工作地點，為警當場查獲。
二、案經台南市警察局第一分局報請台灣台南地方法院檢察署檢察官偵查起訴。
      理      由
一、前開事實，已據被告即巨盟公司之代表人乙○○於原審對於伊公司有上開違規行
    為，坦承不諱。被告甲○○則否認右揭犯行，並辯稱：伊僅負責接待外勞之翻譯
    工作，除客戶王曹餘芳所引進之外勞係其引進者外，餘均有專人負責云云。然查
    右揭事實，業據巨盟公司台南分公司總經理乙○○到庭陳述綦詳，核與證人王曹
    餘芳、黃有義及上揭四名菲籍外勞於警訊時所述情節相符，此外，復有行政院勞
    工委員會函在卷可稽。事證已臻明確，被告甲○○所辯，顯為卸責之詞，不足採
    信，被告犯行堪以認定。
二、核被告甲○○所為，係違反就業服務法第五十六條之規定，應依同法第五十九條
    第二項規定處罰及犯刑法第二百十四條之罪；被告先後多次違反就業服務法及使
    公務員登載不實之犯行，時開緊接，方法相同，所犯構成要件相同之罪名，顯係
    基於概括犯意反覆為之為連續犯，依法以一罪論，並加重其刑。又其所犯上開二
    罪間，有方法結果之牽連關係，應從一重處斷。被告巨盟公司係違反同法第五十
    九條第四項之規定。原審引依就業服務法第五十九條第二項、第四項，刑法第十
    一條前段、第五十六條、第二百十四條、第五十五條、第四十二條第二項，罰金
    罰鍰提高標準條例第二條之規定，並審酌被告犯罪之動機、目的、手段及犯後仍
    飾詞狡辯之態度等一切情狀，各量處巨盟公司罰金新台幣拾萬元，處甲○○部分
    罰金新台幣拾伍萬元，甲○○部分並諭知易服勞役之折算標準，以資懲儆。本案
    經核原審認事用法俱無不合，量刑亦稱妥適，被告等上訴意旨否認犯罪，空言指
    摘原判決不當，並無可取，為無理由，應予駁回。
據上論結，應依刑事訴訟法第三百六十八條，判決如主文。
本案經檢察官吳忠賢到庭執行職務。
中    華    民    國      八十九      年      九      月      二十七    日
                                  臺灣高等法院臺南分院刑事第三庭
                                      審判長法官  黃    聰    明
                                            法官  黃    三    哲
                                            法官  林    勝    木
右正本證明與原本無異。
不得上訴。
                                      法院書記官  吳    秋    賢
中    華    民    國      八十九      年      九      月     二十八     日
附錄法條：
就業服務法第五十九條第二項：意圖營利而前項之罪者，處三年以下有期徒刑、拘役
                            或科或併科新臺幣六十萬元以下罰金。
                    第四項：法人之代表人、法人或自然人之代理人、受雇人或其
                            他從業人員，因執行業務犯前三項之罪者，除處罰其
                            行為人外，對該法人或自然人亦科以各該項之罰金。
刑法第二百十四條：明知為不實之事項，而使公務員登載於職務上所掌之公文書，足
                  以生損害於公眾或他人者，處三年以下有期徒刑、拘役或五百元
                  以下罰金。


司法院資訊處製作；財團法人民間司法改革基金會備份。
